---
title: "Teste com condigo em R"
author: "Calos Daniel"
date: "2024-05-22"
categories: [testes, R]
format: 
        html: default
        pdf: default
---

# Este é um codigo simples em R para testar a execusão do quarto

````{r}
library(ggplot2)

ggplot(CO2, aes(Treatment, uptake)) + 
        geom_boxplot()
````


````{r}
#library(ggplot2)
summary(CO2)

ggplot(CO2, aes(Treatment, uptake)) +
        geom_boxplot()

````

### por algum motivo infelizmente eu não consigo rodar o ggplot2 apenas chamando a biblioteca mãe, como o tydyverse. acontece um erro na execussão

````
show("hello world")

library(tydyverse)
summary(CO2)

ggplot(CO2, aes(Treatment, uptake)) 
        geom_boxplot()
````

info_2024/posts/post-with-code/index.qmd --no-browser --no-watch-inputs
ERROR: Error reading metadata from /home/daniel/ATA_bioinfo_2024/posts/post-with-code/index.qmd.

can not read a block mapping entry; a multiline key may not be an implicit key at line 15, column 1:
    
    
ERROR: YAMLError: can not read a block mapping entry; a multiline key may not be an implicit key at line 15, column 1:
    

Stack trace:
    
    
    at generateError (file:///opt/quarto/bin/quarto.js:10480:12)
    at throwError (file:///opt/quarto/bin/quarto.js:10483:11)
    at readBlockMapping (file:///opt/quarto/bin/quarto.js:11107:24)
    at composeNode (file:///opt/quarto/bin/quarto.js:11299:84)
    at readDocument (file:///opt/quarto/bin/quarto.js:11413:5)
    at loadDocuments (file:///opt/quarto/bin/quarto.js:11448:9)
    at load (file:///opt/quarto/bin/quarto.js:11453:23)
    at parse2 (file:///opt/quarto/bin/quarto.js:11463:12)
    at parseWithNiceErrors (file:///opt/quarto/bin/quarto.js:19695:16)
    at readYamlFromMarkdown (file:///opt/quarto/bin/quarto.js:19635:26)

